臺灣板橋地方法院民事裁定　　　　　　　96年度聲字第2041號
聲　請　人
即　債權人　慶豐商業銀行股份有限公司
法定代理人　乙○○
相　對　人
即　債務人　甲○○○○○○○○.
　　　　　　丙○○
上列聲請人聲請發還擔保金事件，本院裁定如下：
    主      文
聲請人關於為相對人甲○○○○○○○○○○於本院九十四年度
存字第一九七八號擔保提存事件所提存之擔保物中央政府建設公
債八十六年度甲類第四期債票，面額新台幣壹拾萬元券張（票
號：八六Ｅ○九一九三Ｂ、八六Ｅ○九一九四Ｂ、八六Ｅ○九二
○一Ｂ，附第十期息票），合計新台幣拾萬元，准予返還。
聲請人其餘聲請駁回。
聲請程序費用由相對人甲○○○○○○○○○○負擔。
    理      由
一、按訴訟終結後，供擔保人證明已定20日以上之期間，催告受
    擔保利益人行使權利而未行使者，或法院依供擔保利益人之
    聲請，通知受擔保利益人於一定期間內行使權利並向法院為
    行使權利之證明而未證明者，法院應依供擔保人之聲請，以
    裁定命返還其提存物或保證書，民事訴訟法第104條第1項第
    3款定有明文，依同法第106條之規定，於其他依法令供訴訟
    上之擔保者，亦準用之。
二、本件聲請意旨略以：聲請人與相對人間假扣押事件，聲請人
    前依本院94年度裁全字第2532號民事裁定，為擔保假扣押，
    曾提供如主文第1項所示之有價證券為擔保金，並以本院94
    年度存字第1978號提存事件提存後，聲請對相對人之財產予
    以假扣押在案。茲因聲請人已於訴訟終結後定20日以上之期
    間催告相對人行使權利而未行使，為此提出本院94年度裁全
    字第2532號民事裁定、94年度存字第1978號提存書、撤回假
    扣押執行聲請狀等影本各1件，聲請發還擔保金等語。
三、經查聲請人前開主張，業據其提出上開證據為證，並經本院
    依職權調閱本院94年度裁全字第2532號、94年度執全字第20
    15號假扣押保全程序暨執行卷、94年度存字第1978號擔保提
    存卷及95年度聲字第1774號聲請催告行使權利卷核閱屬實，
    復有臺灣臺北地方法院96年8 月29日北院錦文人字第09600
    04493號函1紙、本院民事紀錄科查詢表4 紙在卷為證，聲請
    人就相對人甲○○○○○○○○○○部分之聲請意旨核與民
    事訴訟法第104條第1項第3款規定相符，應予准許。
四、至聲請人並未對相對人丙○○之財產聲請本院實施假扣押執
    行程序，亦未向本院執行處聲請發給未執行證明書，此經本
    院調閱上開卷宗查核屬實，即便相對人丙○○符合修正前民
    事訴訟法第104條第3項規定，得逕向本院提存所聲請發還提
    存金，毋庸裁定，惟修正前民事訴訟法第104條第3項之規定
    ，業經92年2月7日總統公布刪除，92年9月1日起施行，其刪
    除理由係以此情形是否得逕行聲請提存所發還擔保金，屬提
    存範疇，然提存法並未增訂此情形是否得逕行聲請提存所發
    還擔保金，乃為法律所未規定之事項，提存所是否得逕行發
    還提存物，應由提存所自行審酌，是聲請人就相對人丙○○
    之請求，應予駁回。
五、爰依民事訴訟法第95條、第79條，裁定如主文。
中　　華　　民　　國　　96　　年　　9 　　月　　4 　　日
                  民事第一庭法　官　陳翠琪
以上正本證明與原本無異。
如不服本裁定應於送達後10日內向本院提出抗告狀，並應繳納抗
告裁判費新台幣1,000 元整。
中　　華　　民　　國　　96　　年　　9 　　月　　5 　　日
                            書記官　李瑞芝
